臺灣板橋地方法院刑事判決　　　　　　　　　　　　九十一年度易字第二八六四號
　　公　訴　人　臺灣板橋地方法院檢察署檢察官
　　被　　　告　甲○○　男　三.
右列被告因贓物案件，經檢察官提起公訴 (九十一年度偵字第一六六七一號)，本院
判決如左：
    主  文
甲○○收受贓物，處拘役伍拾日，如易科罰金，以參佰元折算壹日。
    事  實
一、甲○○因欲向朋友借錢卻無代步工具，明知其友人綽號「阿義」之乙○○於民國
    九十一年八月二十九日凌晨二時三十分許，在臺北縣新莊市○○路鄰近夜市附近
    ，所交付借予使用之車牌號碼ＧＱＫ─０八一號重機車（該機車係陳志鳴所有，
    借予其妹陳文祺騎乘，於九十一年八月二十九日凌晨二時三十分前，在臺北縣新
    莊市○○路三二一號前為不詳姓名之人所竊取），係屬來路不明之贓物，竟仍予
    以收受而供己騎用。嗣於同日凌晨三時十五分許，甲○○騎乘上開機車行經臺北
    縣樹林市○○路及保順街交岔路口時，為警當場查獲，並扣得機車鑰匙乙支。
二、案經臺北縣政府警察局樹林分局報請臺灣板橋地方法院檢察署檢察官偵查起訴。
    理  由
一、訊據被告甲○○固供承向乙○○借得上開機車使用並為警查獲之事實，惟矢口否
    認知悉該車係贓物，辯稱：伊在九十一年八月二十九日凌晨二時三十分許，因要
    去樹林向朋友借錢，卻沒有代步工具，乃在臺北縣新莊市○○路觀光夜市向綽號
    「阿義」即乙○○借車，於借用時，並不知上開機車是贓車云云。惟查：上開車
    牌號碼ＧＱＫ─０八一號機車係陳志鳴所有，借予其妹陳文祺騎乘，於九十一年
    八月二十九日二時三十分許，停放在臺北縣新莊市○○路三二一號前為不詳姓名
    之人竊取等情，業據被害人陳文祺於警訊中證述明確，並有臺北縣警察局樹林分
    局贓證物認領保管單、車輛車牌失竊作業－查獲車輛認可資料各一紙為證，則上
    開機車確係他人失竊之贓車無誤，其次，質之被告亦供承：自十八歲開始騎車，
    已有許久之騎車經驗等語，因之其於借用車輛時，為擔保車輛來源之正當性及便
    於交通警察臨檢查驗，一般人均會同時借用行車執照或相關證件以備查驗，則被
    告為具有駕駛經驗之人，自難諉為不知，故其向乙○○借用機車時，並未併同向
    其索取該機車之行車執照，顯與一般常理有悖，足認其於借用時，對於該車即有
    贓物之認識無誤，被告前開所辯不知該車係贓車云云，無非事後卸責之詞，委無
    足採。從而，本件事證明確，被告收受贓物犯行，堪予認定，應予依法論科。
二、核被告甲○○所為，係犯刑法第三百四十九條第一項之收受贓物罪。爰審酌被告
    之素行、智識程度、犯罪之動機、目的、手段、所生危害及犯罪後之態度等一切
    情狀，量處如主文所示之刑，並諭知易科罰金之折算標準。
三、至被告為警查獲時，尚有查扣鑰匙一串，惟未據被害人領回，顯非贓物之一部，
    又該串鑰匙經被告供稱係綽號「阿義」之乙○○隨車交付，非屬被告所有之物，
    亦非違禁物，爰就此不另為沒收之諭知，附此敘明。
據上論斷，應依刑事訴訟法第二百九十九條第一項前段，刑法第三百四十九條第一項
、第四十一條第一項前段，罰金罰鍰提高標準條例第一條、第二條，判決如主文。
本案經檢察官張瑞娟到庭執行職務
中      華      民      國    九十一    年     十二     月    二十五    日
                                      臺灣板橋地方法院刑事第六庭
                                          法  官  徐   蘭   萍
右正本證明與原本無異。
如不服本判決，應於判決送達後十日內，向本院提出上訴狀。
                                          書記官  莊   川   億
中      華      民      國    九十一    年     十二     月    二十五    日
附錄本案論罪科刑法條全文：
刑法第三百四十九條
收受贓物者，處三年以下有期徒刑、拘役或五百元以下罰金。
搬運、寄藏、故買贓物或為擔保者，處五年以下有期徒刑、拘役或科或併科一千元以
下罰金。
因贓物變得之財物，以贓物論。
